臺灣板橋地方法院民事裁定　　　　　　　96年度勞訴字第10號
原　　　告　乙○○
　　　　　　甲○○
　　　　　　丙○○
　　　　　　　　　　　18號2.
被　　　告　尖點科技股份有限公司
法定代理人　丁○○
上列當事人間請求確認僱傭關係存在等事件，本院裁定如下：
    主      文
原告應於本裁定送達後五日內，補繳裁判費新臺幣壹拾貳萬貳仟
玖佰伍拾捌元，逾期駁回原告之訴。
    理      由
一、按因定期給付或定期收益涉訟，以權利存續期間之收入總額
    為準；期間未確定時，應推定其存續期間。但其期間超過10
    年者，以10年計算，民事訴訟法第77條之10定有明文。
二、本件原告起訴請求確認僱傭關係存在等事件，原告訴之聲明
    第1 項係請求確認原告與被告尖點科技股份有限公司（下稱
    尖點公司）間僱傭關係存在，另聲明第2 項至第4 項則係請
    求被告自民國95年9 月29日日起至原告恢復工作或僱傭關係
    終止時止，按月給付乙○○新臺幣（下同）43,508元、甲○
    ○45,000元、丙○○42,000元之薪資，此觀起訴狀之記載即
    明（見調解卷第3 頁），故本件訴訟標的價額之核定，自應
    依民事訴訟法第77條之10之規定，以權利存續期間之收入總
    額或以10年計算其收入總額計算。惟本院於96年1 月5 日所
    為96年度補字第4 號裁定僅分別依原告10個月之薪資總額核
    定訴訟標的價額，自應依前開規定命原告再補繳不足之裁判
    費。
三、經查本件訴訟標的價額為：
  (一)原告乙○○係69年2 月6 日生，至其年滿60歲強制退休年齡
    尚有33年餘，其主張每月資為43,508元（見調解卷第4 頁）
    ，故以10年期間計算其收入總額為5,220,960 元｛即43,508
    元×12月×10年＝5,220,960 元｝。
  (二)原告甲○○係68年2 月24日生，至其年滿60歲強制退休年齡
    尚有32年餘，其主張每月工資為45,000元（見調解卷第4 頁
    ），故以10年期間計算其收入總額為540 萬元｛即45,000元
    ×12月×10年＝5,400,000 元｝。
  (三)原告丙○○係71年12月20日生，至其年滿60歲強制退休年齡
    尚有35年餘，其主張每月工資為42,000元（見調解卷第4 頁
    ），故以10年期間計算收入總額為504 萬元｛即42,000元×
    12月×10年＝5,040,000 元｝。
  (四)共計本件訴訟標的價額為15,660,960元（即5,220,960 元＋
    5,400,000 元＋5,040,000 ＝15,660,960元），應徵第一審
    裁判費149,896元。
四、本院96年1 月5 日96年度補字第4 號裁定僅命原告繳納裁判
    費26,938元，尚欠第一審裁判費122,958 元（即149,896 元
    －26,938元＝122,958 元），限於告於收受本裁定送達5 日
    內補繳，逾期不繳，即駁回原告之訴，特此裁定。
五、依民事訴訟法第249條第1項但書之規定，裁定如主文。
中　　華　　民　　國　　96　　年　　1 　　月　　24　　日
                  民事第一庭    法　官　周舒雁
以上正本證明與原本無異
如對本裁定核定訴訟標的價額部分抗告，應於送達後10日內向本
院提出抗告狀，並繳納抗告費新臺幣1,000元
中　　華　　民　　國　　96　　年　　1 　　月　　24　　日
                            書記官　張坤校
